臺灣高等法院臺南分院民事判決　九十二年度訴字第二三號
　　　原　　　告　　乙○○
　　　訴訟代理人　(1)蔡碧仲律師
　　　複　代理人　楊瓊雅律師
　　　　　　　　　甲○○　　.
　　　被　　　告　　丙○○　　.
　　　訴訟代理人　　黃裕中律師
　　　複　代理人　(1)張巧妍律師
　　　　　　　　　(2)葉天祐律師
右當事人間因侵權行為附帶請求損害賠償事件，經本院刑事庭裁定（九十二年度附民
字第八一號）移送前來，本院（言詞辯論終結期日：九十二年十二月二十三日）判決
如左：
      主      文
被告應給付原告新台幣萬零陸佰肆拾元，及自民國九十二年四月二十四日起至清償
日止，按年息百分之五計算之利息。
原告其餘之訴駁回。
訴訟費用由被告負擔百分之五，餘由原告負擔。
原告假執行之聲請駁回。
      事      實
甲、原告方面：
  一、聲明：求為判決：（一）被告應給付原告新台幣（下同）六十萬零六百五十元
      及自〔刑事附帶民事起訴狀〕繕本送達翌日起至清償日止，按年息百分之五計
      算之利息。（二）訴訟費用由被告負擔。（三）原告願供擔保，請准宣告假執
      行。
  二、陳述：
  （一）原告【乙○○】係住在嘉義縣太保市○○里○○鄰○○路二二二巷三號，與
        【董添益】｛住嘉義縣太保市○○里○○鄰○○路二二二巷七號，其內尚有
        家庭成員妻【廖滿】，子【董宗賢】、女【董欣怡】｝、【丙○○】｛住嘉
        義縣太保市○○里○○鄰○○路二二二巷九號，其內尚有家庭成員妻【董葉
        美】，子【董宗昆】、女【董麗錦】｝互為居住在隔壁之鄰居，三人均為旁
        系二親等血親之兄弟關係。然因被告【丙○○】一家平時即任其所飼養之狗
        隨地便溺，就其排泄物亦不清理，且放任該狗修剪後所脫落之狗毛散落至他
        處，種種情事，對其住家四周之環境不但造成污染，長期對於居住於附近之
        原告亦造成極大之困擾。原告雖屢次好言相勸，希冀其能盡狗主人清理之義
        務，惟【丙○○】、【董宗昆】一家屢勸不聽，置之不理，依舊我行我素，
        任其所飼養之狗繼續製造環境髒亂。於民國（下同）九十一年二月十四日晚
        間，原告【乙○○】於家中聽聞門外【董添益】大聲呼救，出門即見【董添
        益】正遭【董宗昆】、【丙○○】一家人圍毆，【董添益】血流滿面，原告
        【乙○○】遂趨前欲勸架，詎料，被告之子【董宗寶】竟回家取出長矛一把
        ，在【乙○○】家門口，不由分說即以該長矛之柄部分向【乙○○】之胸口
        壓去，【乙○○】被其壓在地上，【董宗寶】並用膝蓋撞其腹部，被告【丙
        ○○】亦手持白色鐵管擊打【乙○○】之腹部及頭部，致【乙○○】受有頭
        部外傷、腹部鈍挫傷等傷害，警方隨即趕至現場，此案業經〈台灣嘉義地方
        法院檢察署〉｛下稱〈嘉義地檢署〉｝以九十一年度調偵字第一六八號提起
        公訴，雖經〈台灣嘉義地方法院〉｛下稱〈嘉義地院〉｝認被告【丙○○】
        等係正當防衛而無罪之論斷，惟該判決認事用法顯有違誤，原告【乙○○】
        已依法提起上訴，刻由鈞院審理中。
  （二）按因故意或過失，不法侵害他人權利者，負損害賠償責任。故意以背於善良
        風俗之方法，加損害於他人者亦同。數人共同不法侵害他人之權利者，連帶
        負損害賠償責任。不能知其中孰為加害人者，亦同。造意人及幫助人，視為
        共同行為人。不法侵害他人之身體、健康、名譽、自由、信用、隱私、貞操
        ，或不法侵害其他人格法益而情節重大者，被害人雖非財產上之損害，亦得
        請求賠償相當之金額；其名譽被侵害者，並得請求回復名譽之適當處分。【
        民法】第一百八十四條第一項、第一百八十五條、第一百九十五條第一項，
        分別定有明文。本件被告【丙○○】之傷害行為造成原告受有頭部外傷、腹
        部鈍挫傷等傷害，有診斷證明書為憑，故原告自得依【刑事訴訟法】第四百
        八十七條第一項及前揭規定，為左列項目及數額之請求：
      (一)【財產上損害】：
        原告【乙○○】於案發後迄今支出【醫療費用】共六百五十元，又【乙○○
        】原從事粗工，一個月平均收入四萬元，卻遭此事故，身受重傷，致其一個
        月無法工作，故原告因【無法工作之損失】為四萬元，因此原告【乙○○】
        因被告【丙○○】之侵權行為所造成之財產上損害共計為四萬零六百五十元
        。
      (二)【非財產上損害】：
        原告【乙○○】本為好心勸架，卻無端突遭胞弟即被告【丙○○】及姪子【
        董宗寶】等二人之毆打，致身負重傷，至今餘悸猶存，精神上相當痛苦，生
        活步調大亂，不僅時時擔心被告再次鬧事，午夜夢迴思及當日情節，亦常驚
        醒，爰請求五十六萬元之精神賠償，以資慰藉。
  （三）鈞院九十二年度上易字第二六二號刑事判決雖認【董宗昆】、【董宗寶】屬
        正當防衛，而駁回檢察官就此部分之上訴，維持其二人無罪之判決，惟按【
        刑事訴訟法】第五百零四條所謂以刑事判決所認定之事實為據者，係指附帶
        民事訴訟之判決而言，如附帶民事訴訟經移送於民事庭後，即為獨立民事訴
        訟，其移送後之訴訟程序，應適用民事訴訟法，刑事訴訟所調查之證據，及
        刑事訴訟判決所認定之事實，並非當然有拘束民事訴訟之效力（最高法院四
        十三年台上字第九五號判例參照），故民事法院審理事實，仍應斟酌全辯論
        意旨及調查證據之結果，依自由心證為之，其裁判並不受刑事判決認定事實
        之拘束（最高法院八十五年度台上字第二五九號判決參照）。又按「正當防
        衛係對於現在不法之侵害防衛自己或他人之權利者而言，本案上訴人與某甲
        口角互毆彼此成傷，不能證明某甲先行侵害，自不得主張正當防衛。」，最
        高法院著有十七年上字第六八六號判例（？）可資參稽。該刑事判決僅憑【
        董宗昆】一家人之片面證詞，遽而認定【董添益】係先行動手之人，進而認
        定【董宗昆】、【董宗寶】傷害【董添益】等人係屬正當防衛行為云云，顯
        有偏頗且有違證據法則，是該刑事判決殊難輕採。
  三、證據：提出診斷證明書影本一件、醫療費用收據影本二紙為證。
乙、被告方面：
  一、聲明：求為判決（一）原告之訴及假執行之聲請均駁回。（二）訴訟費用由原
      告負擔。（三）如受不利判決，願供擔保，請准免為假執行。
  二、陳述：
  （一）鈞院九十二年度上易字第二六二號刑事判決認為【丙○○】持鐵管加入，毆
        打【董添益】鼻樑，【乙○○】又持長矛加入，刺傷【丙○○】及【董宗寶
        】，【董宗寶】又因正當防衛將【乙○○】制服，【丙○○】持鐵管毆打被
        制服之【乙○○】，接著【董葉美】持棍聲援持鐵管之【丙○○】，與加入
        鬥毆持棍之【廖滿】、【董欣怡】及徒手【董宗賢】雙方互毆，各有受到傷
        害等情，被告【丙○○】予以否認，茲將理由說明如下：
      (一)本件案發過程中應可概略分為三個現場，為【董添益】與【董宗昆】、【
        董麗錦】；為被告【丙○○】、【董葉美】出門查看時，因【丙○○】即
        遭原告【乙○○】自後方拿長矛刺傷，此時【董宗寶】適值出來見狀，即空
        手與【乙○○】對抗；為受傷之【丙○○】、【董葉美】與原告【董宗賢
        】、【廖滿】、【董欣怡】間之拉扯，而刑事判決對【丙○○】之行為似認
        為伊曾縱橫三個現場，並持白鐵管毆傷原告等人，惟查：【董添益】與【乙
        ○○】幾乎同時分別被【丙○○】之子女【董宗昆】、【董麗錦】及【董宗
        寶】制服，是【丙○○】徒手出門查看時，本欲營救其子【董宗昆】，未料
        突遭【乙○○】自背後將之殺傷，故【丙○○】受傷後意識已不清楚，何能
        另覓白鐵管毆打其他被告？
      (二)刑事判決引用原告【董添益】所供述，認為【丙○○】持用白鐵管打斷其鼻
        樑，但查【董添益】警訊時供稱：「‧‧‧丙○○拿白鐵管打我鼻樑，我被
        董宗昆殺傷後，我拿棍子抵擋，邊跑邊叫‧‧‧」等語，足見【董添益】供
        稱係伊遭【董宗昆】殺傷時被【丙○○】毆傷鼻樑，非如刑事判決所認係伊
        被壓制後始遭【丙○○】毆打，是刑事判決所認【丙○○】毆打【董添益】
        之時點，顯與事實有間，則刑事判決所認定被告【丙○○】持白鐵管之事實
        ，尚屬無據。
      (三)另刑事判決以【乙○○】稱遭【丙○○】持白鐵管打腹部及頭部，而【乙○
        ○】確有「頭部外傷、腹部鈍挫傷」之外傷，足見被告【丙○○】確有持白
        鐵管行兇等語，但查：被告【丙○○】剛自家中出門即遭【乙○○】殺傷右
        腰，血流不止，且嗣後又遭【董宗賢】、【廖滿】、【董欣怡】等人毆打，
        其如何抽身再去打擊【乙○○】，參以原告等所為案發經過之供述，均與事
        實不符，此亦為刑事判決所肯認，故似無僅憑其頭部受有傷害，即採認其部
        分供述。
      (四)又本案並未查扣白鐵管或木棍，則刑事判決認為被告【丙○○】持白鐵管、
        【董葉美】持木棍毆打原告等人，顯與卷證資料及經驗法則相違背，容有未
        洽；參以【丙○○】或【董葉美】果若持有白鐵管或木棍，渠等應以所持物
        品抵抗原告等人之襲擊，不致於遭受到如此嚴重之傷害，而應與持用長矛之
        【乙○○】一樣不會受有刀傷才是，故刑事判決所為認定似與經驗法則相違
        背。
  （二）按對於現時不法之侵害，為防衛自己或他人之權利所為之行為，不負損害賠
        償責任，【民法】第一百四十九條前段定有明文。查【丙○○】、【董葉美
        】見其子【董宗昆】、【董麗錦】遭【董添益】持刀殺傷後，基於營救渠等
        之意思，空手前往搭救，卻遭【乙○○】持刀自背後突襲殺傷，縱然【丙○
        ○】曾經與【乙○○】抵抗，完全係出於防衛自己生命不再遭受更大之侵害
        ，所為之正當防衛行為，又【丙○○】、【董葉美】嗣與【董宗賢】、【廖
        滿】、【董欣怡】間之拉扯，亦係【董宗賢】等人不明就裡加入攻擊被告等
        人，基於保護自己而為防衛，在案發當時情形，誠難期待被告等恣意被打而
        不反抗，故被告等人顯係出於防衛自己及其子女生命安全，始與對方發生拉
        扯，此與【董添益】、【乙○○】等人攜械預謀殺害被告家人，或【董宗賢
        】、【廖滿】、【董欣怡】等人恣意加入攻擊被告之情形完全不同，實無將
        之混為一談，而排除被告主張正當防衛而不負損害賠償責任之理。
  （三）退言之，縱認為被告前開主張不足採憑，但被告亦同遭原告之攻擊，且所受
        傷害均較原告嚴重，則被告對之亦有損害賠償請求權存在，是在被告所得對
        原告請求賠償之範圍內，自得與原告本件請求權相互抵銷，而無須再負擔賠
        償責任。
丙、本院依職權調閱〈嘉義地檢署〉九十一年度調偵字第一六八號〔含九十一年度偵
    字第一六七三號、〈嘉義地院〉九十一年度易字第五０八號、本院九十二年度上
    易字第二六二號、嘉義縣警察局水上分局（下稱〈水上警察分局〉）（91）嘉水
    警三字第０九一０００八一八四號〕刑案偵審全卷。
      理      由
一、本件原告主張：兩造與訴外人【董添益】係旁系二親等血親之兄弟關係，互為居
    住在隔壁之鄰居，然因被告【丙○○】一家平時即任其所飼養之狗隨地便溺，就
    其排泄物亦不清理，且放任該狗修剪後所脫落之狗毛散落至他處，對其住家四周
    之環境不但造成污染，長期對於居住於附近之原告亦造成極大之困擾。原告雖屢
    次好言相勸，希冀其能盡狗主人清理之義務，惟被告【丙○○】一家屢勸不聽，
    置之不理，依舊我行我素，任其所飼養之狗繼續製造環境髒亂。於九十一年二月
    十四日晚間，原告於家中聽聞門外【董添益】大聲呼救，出門即見【董添益】正
    遭被告【丙○○】一家人圍毆而血流滿面，原告遂趨前欲勸架，詎被告之子【董
    宗寶】竟回家取出長矛一把，在【乙○○】家門口，不由分說地以該長矛之柄部
    分向原告之胸口壓去，原告被其壓在地上，【董宗寶】並用膝蓋撞其腹部，被告
    【丙○○】亦手持白色鐵管擊打原告之腹部及頭部，致原告受有頭部外傷、腹部
    鈍挫傷等傷害；為此，依〈侵權行為〉之法律關係，求為命被告應賠償原告六十
    萬零六百五十元｛即(一)【醫療費用】：六五０元＋【無法工作之損失】：四０、
    ０００元＋【精神慰撫金】：五六０、０００元｝及自〔刑事附帶民事起訴狀〕
    繕本送達翌日起至清償日止，按年息百分之五計算之利息之判決等語。
二、被告則以：刑事判決認被告持鐵管毆打【董添益】鼻樑，並於原告遭【董宗寶】
    制服後復持鐵管毆打原告，與事實不符，又與經驗法則有違；實則被告與妻【董
    葉美】見其子【董宗昆】、女【董麗錦】遭【董添益】持刀殺傷後，基於營救渠
    等之意思，空手前往搭救，卻遭原告持刀自背後突襲殺傷，縱被告曾經與原告抵
    抗，完全係出於防衛自己生命不再遭受更大之侵害，所為之正當防衛行為，自不
    負損害賠償責任；何況，被告亦同遭原告攻擊，且所受傷害亦較原告嚴重，對原
    告亦有損害賠償請求權存在，自得在原告請求賠償之範圍內相互抵銷，而無須再
    負擔賠償責任等語，資為抗辯。
三、原告主張兩造與訴外人【董添益】係旁系二親等血親之兄弟關係，互為居住在隔
    壁之鄰居，而於九十一年二月十四日晚間彼此發生糾紛之事實，為被告所不爭，
    自堪信為真實。又原告主張被告於前開時間在其住家門口手持白色鐵管擊打原告
    之腹部及頭部，致原告受有頭部外傷、腹部鈍挫傷等情，雖為被告所否認，並以
    前揭各情詞置辯，但查：
（一）依原告提出於九十一年二月十五日經〈華濟醫院〉開立之《診斷證明書》｛影
      本‧參見本院九十二年度附民字第八一號卷（下稱本院附民卷）第二六頁）明
      載原告係「頭部外傷、腹部鈍挫傷」，而於九十一年二月十四日入院，九十一
      年二月十五日出院，改為門診治療，足見原告於兩造與訴外人【董添益】等家
      人發生糾紛之過程中確有受傷，而依原告於前開刑事案件警訊時陳稱：「我於
      九十一年二月十四日晚上十九時左右，董添益‧‧‧的太太廖滿跑來我家，告
      訴我她先生董添益被人砍殺，叫我出面去排解糾紛，我一出家門‧‧‧看見六
      弟董添益在自家門口‧‧‧，遭董宗寶及董宗昆兄弟兩人各持一把刀，董添益
      滿臉鮮血‧‧‧」等語｛參見〈水上警察分局〉警訊卷第十頁反面｝，佐以原
      告與訴外人【董添益】一家較為友好等情，為兩造所不爭，則原告見此情狀，
      衡諸常情，殊無置之事外之理，因此，原告於前開刑事案件陳稱被告之子【董
      宗寶】返家取出長矛攻擊伊云云｛參見〈水上警察分局〉警訊卷第十一頁｝，
      應非實情，而該長矛確係原告所持以攻擊被告家人，為被告及其子【董宗昆】
      、【董宗寶】分別指陳在卷｛參見〈水上警察分局〉警訊卷第三、八、十三頁
      ｝，且當時被告確有持鐵管打人之事實，亦經【董添益】之女【董欣怡】證述
      明確｛參見〈水上警察分局〉警訊卷第二十頁反面、二一頁｝，參酌〈華濟醫
      院〉九十二年一月二十二日華（圖）字第九二０一二二０七號函載其受傷部位
      非利器所傷等情｛參見〈嘉義地院〉九十一年度易字第五０八刑案卷第七三－
      七四頁｝，則原告主張遭被告持鐵管擊打致頭部外傷、腹部鈍挫傷等情，應非
      虛假，足可採信。此為本院刑事庭所同認，因以被告連續傷害人之身體，判處
      拘役五十日（得易科罰金）確定，有本院九十二年度上易字第二六二號刑事判
      決可稽，並經本院依職權調取〈嘉義地檢署〉九十一年度調偵字第一六八號〔
      含九十一年度偵字第一六七三號、〈嘉義地院〉九十一年度易字第五０八號、
      本院九十二年度上易字第二六二號、〈水上警察分局〉（91）嘉水警三字第０
      九一０００八一八四號〕刑案偵審全卷查閱無訛，被告空言指摘本院上開刑事
      判決認定之事實與實情不符，且與經驗法則有違云云，並無可取。至被告另以
      其係空手前往搭救其子【董宗昆】、女【董麗錦】遭【董添益】傷害，而遭原
      告持刀自背後突襲殺傷，完全係出於防衛自己生命不再遭受更大之侵害，所為
      之正當防衛行為乙節，既與原告主張之前受害實情不符，又不合於前開刑事判
      決所認定之事實，而被告又未能舉證以實其說，自難認已符合【民法】第一百
      四十九條前段所定正當防衛之要件，當無從推翻本院前開刑事判決所認定之事
      實，自堪信原告之主張為真實。
（二）按因故意或過失，不法侵害他人之權利者，負損害賠償責任；不法侵害他人之
      身體或健康者，對於被害人因此喪失或減少勞動能力，或增加生活上之需要時
      ，應負損害賠償責任；不法侵害他人之身體、健康者，被害人雖非財產上之損
      害，亦得請求賠償相當之金額。【民法】第一百八十四條第一項前段、第一百
      九十三條第一項、第一百九十五條第一項前段分別定有明文。查被告以傷害之
      故意傷害原告，則原告依首開〈侵權行為〉之法律關係，請求被告負損害賠償
      責任，即非無據。茲就原告主張之項目及金額分別論述如下：
  (一)【醫療費用】：
    原告等因受被告前揭傷害行為致受頭部外傷、腹部鈍挫傷，因而支出醫療費用六
    百五十元，已據其提出《醫療費用收據》（均影本‧參見本院前開附民卷第二七
    頁）為證，但依原告提出之上開《醫療費用收據》（均影本）中，關於【證明書
    費】一０元，並非係因侵權行為所生財產上之直接損害，不得請求賠償（最高法
    院六十六年度第五次民庭庭推總會議決議(二)參照），則扣除原告支出之上開【證
    明書費】後，原告所支出之【醫療費用】為六四０元，就超過六四０元部分，自
    非正當，要難准許。
  (二)【無法工作之損失】：
    原告雖主張因受前開傷害，致一個月無法工作而損失四萬元乙節，惟並未能舉出
    具體之實證為佐，且原告為三十七年十月十一日出生，為其前開警訊筆錄所載明
    ｛參見〈水上警察分局〉警訊卷第十頁｝，於本件受傷害時已年滿五十三歲又四
    個月餘，距勞工自請退休之五十五歲年齡｛【勞動基準法】第五十三條第一款參
    照｝，尚不足二年，衡諸目前景氣低迷之社會實情，當非任意可以獲得工作之機
    會，此觀其八十九年及九十年度均無薪資所得（參見財政部台灣省南區國稅局嘉
    義縣分局九十二年七月十五日南區國稅嘉縣二字第０九二００一五二八二號函附
    綜合所得稅各類所得資料清單－本審卷第五五－五六頁），亦可證明原告本無工
    作所得，因之，原告以其原從事粗工，一個月平均收入四萬元，因此事故，身受
    重傷，致一個月無法工作而損失四萬元云云，並無可信，自難准許。
  (三)【精神慰撫金】：
    被告前開傷害行為，致原告受頭部外傷、腹部鈍挫傷，並因而住院一天後改為門
    診治療，為其提出之《診斷證明書》（影本）所載明，堪認原告因身體受傷致受
    有精神上之痛苦，則其請求被告應賠償【精神慰撫金】，即非無據。查原告教育
    程度為國小肄業，被告則為不識字，分別為〈水上警察分局〉前揭警訊卷所載明
    （參見該卷第十、十二頁），兩造之教育程度相近；又原告名下有土地二筆、房
    屋一筆，八十九年及九十年度均無所得資料；而被告則有土地五筆、房屋一筆，
    八十九年度綜合所得額為三七八、七六四元，九十年度之綜合所得額為三四二、
    二０八元，有〈財政部台灣省南區國稅局嘉義縣分局〉九十二年七月十五日南區
    國稅嘉縣二字第０九二００一五二八二號函所附歸戶財產查詢清單及綜合所得稅
    各類所得資料清單足稽（參見本審卷第四七、四八、五三、五五－五六、六五－
    六六頁），被告之資力顯較豐渥，經斟酌兩造為兄弟關係，原告所受前開傷害程
    度、兩造之教育程度及財產資力狀況等各情，本院認原告所得請求之【精神慰撫
    金】以三萬元為適當，超過上開金額之請求，即非正當。
  (四)綜右所述，原告等所得請求之金額為三０、六四０元｛即(一)【醫療費用】：六四
    ０元＋(二)【精神慰撫金】：三０、０００元｝，原告請求之金額超過上開部分，
    即非正當。又因故意侵權行為而負擔之債，其債務人不得主張抵銷，為【民法】
    第三百三十九條所明定，查被告因遭原告於同一時地傷害而請求原告負侵權行為
    損害賠償責任，經本院另案以九十二年度訴字第二一號判決認原告應賠償被告(一)
    【醫療費用】：一、一七六元及(二)【精神慰撫金】：五０、０００元在案，惟本
    件被告傷害原告之行為，既係出於故意之侵權行為，揆諸【民法】第三百三十九
    條規定，自無由被告就本件應賠償原告之金額主張抵銷之餘地，則被告以其亦同
    遭原告攻擊而受傷害，對原告有損害賠償請求權存在，而主張在原告請求賠償之
    範圍內相互抵銷云云，自無可取。
四、又按給付有確定期限者，債務人自期限屆滿時起，負遲延責任。給付無確定期限
    者，債務人於債權人得請求給付時，經其催告而未為給付，自受催告時起，負遲
    延責任。其經債權人起訴而送達訴狀，或依督促程序送達支付命令，或為其他相
    類之行為者，與催告有同一之效力；【民法】第二百二十九條第一、二項分別定
    有明文。又遲延之債務，以支付金錢為標的者，債權人得請求依法定利率計算之
    遲延利息。但約定利率較高者，仍從其約定利率；而應付利息之債務，其利率未
    經約定，亦無法律可據者，週年利率為百分之五；亦為同法第二百三十三條第一
    項及第二百零三條所明定。查原告請求被告應賠償之前開金額，並未定有給付之
    期限，則原告請求自〔刑事附帶民事起訴狀〕繕本送達被告之翌日起，按年息（
    即週年利率）百分之五計算遲延利息，即非無據；查原告〔刑事附帶民事起訴狀
    〕繕本係於九十二年四月二十三日送達被告（參見本院前開附民卷第二九頁送達
    證書），則原告請求被告自九十二年四月二十四日起，按年息（即週年利率）百
    分之五計付遲延利息，即屬正當，應予准許。
五、綜上所述，原告基於〈侵權行為損害賠償之法律關係〉，請求被告應賠償原告三
    ０、六四０元，及自〔刑事附帶民事起訴狀〕繕本送達之翌日（即九十二年四月
    二十四日）起至清償日止，按年息百分之五計算遲延利息之範圍內，洵屬正當，
    應予准許；至逾此部分之請求｛即五七０、０一０元｝，則非正當，無從准許，
    應予駁回。
六、又【民事訴訟法】第四百六十六條第一項所定得上訴第三審之利益額數，業經司
    法院於九十一年一月二十九日以（九一）院台廳民一字第０三０七五號函提高為
    一百五十萬元，並定於九十一年二月八日起實施。查本件命被告應給付之金額為
    三０、六四０元，而駁回原告請求之金額為五七０、０一０元，均未逾一百五十
    萬元，則本判決經本院宣示後即告確定（民事訴訟法第四百六十三條準用第三百
    九十八條第二項前段參照），兩造對本判決即均不得提起第三審上訴，自無假執
    行之問題，則原告就其勝訴部分之假執行聲請，即無准許之餘地，又原告敗訴部
    分之假執行聲請，已失所附麗，亦無准許之理由，均應予以駁回。至兩造其餘攻
    擊或防禦方法及舉證，均不影響本院所為前開論斷，自無再予一一審論之必要；
    均附此敘明。
七、據上論結，本件原告之訴為一部有理由，一部無理由，依民事訴訟法第七十九條
    ，判決如主文。
中　　　華　　　民　　　國　　九十三　　年　　　一　　　月　　　六　　　日
                          臺灣高等法院臺南分院民事第一庭
~B1審判長法官　王　惠　一
~B2　　　法官　吳　上　康
~B3　　　法官　蘇　清　恭
右為正本係照原本作成。
本判決不得上訴。
中　　　華　　　民　　　國　　九十三　　年　　　一　　　月　　　六　　　日
~B法院書記官　洪  雅  美
